【裁判字號】    99,抗,141
【裁判日期】    990831
【裁判案由】    本票裁定
【裁判全文】
臺灣桃園地方法院民事裁定               99年度抗字第141號
抗  告  人  乙○○
相  對  人  泛太不動產仲介經紀股份有限公司
法定代理人  甲○○
上列當事人間聲請本票裁定事件，抗告人對於民國99年7 月2 日
本院簡易庭司法事務官99年度司票字第3257號裁定提起抗告，本
院裁定如下：
    主  文
抗告駁回。
抗告程序費用新臺幣壹仟元由抗告人負擔。
    理  由
一、按在票據上簽名者，依票上所載文義負責，執票人向本票發
    票人行使追索權時，得聲請法院裁定後強制執行，票據法第
    5 條第1 項、第123 條分別定有明文。且按本票執票人，依
    票據法第123 條規定，聲請法院裁定許可對發票人強制執行
    ，係屬非訟事件，此項聲請之裁定及抗告法院之裁定，僅依
    非訟事件程序，以審查強制執行許可與否，並無確定實體上
    法律關係存否之效力，如發票人就票據債務之存否有爭執時
    ，應由發票人提起確認之訴，以資解決，最高法院57年台抗
    字第76號判例足資參照。
二、抗告意旨略以：相對人於原審據以聲請本票裁定之本票（下
    稱系爭本票）係第三人高勳以其所經營不動產仲介公司加盟
    相對人21世紀不動產時所簽發，其意旨係除高勳已繳付相對
    人新台幣45萬元加盟金及保證金外，預防仲介糾紛擔保之用
    ，而抗告人係應相對人以公司必要程序為由簽發，兩造間並
    無實質債務關係。高勳加盟之不動產仲介公司於民國97年間
    因營運不善而終止與相對人間之加盟關係，經營期間均依約
    繳付月費，並無發生任何糾紛。另依票據法第22條第1 項規
    定，系爭本票業已罹於追索權時效。是相對人所持之系爭本
    票除無實質債務關係，且時效消滅等語，爰依法提起抗告，
    請求廢棄原裁定。
三、經查，本院依形式上審核相對人於原審執以聲請裁定准予強
    制執行之系爭本票影本（見原審卷第4 頁），其形式上已經
    記載表明其為本票之文字、一定之金額、無條件擔任支付、
    發票人、發票日、到期日、免除做拒絕證書等事項，並無不
    應准許之情形，原審據以為許可強制執行之裁定，於法尚無
    不合。抗告人前揭抗辯事由縱係屬實，仍無足影響原審裁定
    之結果。另抗告人與相對人間縱有何實體上法律關係之爭執
    ，依首揭說明，亦應由抗告人另行提起訴訟以資解決，並非
    本件非訟程序所得審究。本件抗告為無理由，應予駁回。
四、依非訟事件法第46條、第21條第2 項、第24條第1 項、民事
    訴訟法第495 條之1 第1 項、第449 條第1 項、第78條，裁
    定如主文。
中    華    民    國    99    年    8     月    31    日
                  民事第二庭  審判長法  官  劉克聖
                                    法  官  張金柱
                                    法  官  楊晴翔
以上正本係按原本作成。
不得再抗告。
中    華    民    國    99    年    9     月    1     日
                                    書記官  黃盈菁

司法院資訊處製作；財團法人民間司法改革基金會備份。
